臺灣高等法院臺中分院刑事判決　　　96年度交上易字第1173號
上　訴　人　臺灣臺中地方法院檢察署檢察官
被　　　告　乙○○
選任辯護人　林玲珠律師
上列上訴人因被告過失傷害案件，不服臺灣臺中地方法院96年度
中交簡上字第26號中華民國96年5月9日第一審判決（聲請案號：
臺灣臺中地方法院檢察署95年度調偵字第271號），提起上訴，
本院判決如下：
    主  文
上訴駁回。
    理  由
一、本案經本院審理結果，認第一審諭知被告乙○○無罪之判決
    ，並無不當，應予維持，並引用第一審判決書記載之證據及
    理由（如附件）。
二、檢察官上訴意旨略以：
  (一)本件被告乙○○過失責任之有無，應繫於其與同案被告甲○
    ○駕駛之自小客車車禍如何發生，被告有無盡其注意義務。
    然遍觀全卷，並無同案被告甲○○對於車禍發生經過之供述
    ，再依現場圖所載，車禍發生後，被告之自小貨車與甲○○
    之自小客車停置之距離相隔四十餘公尺，被告顯有超速之嫌
    ；且被告辯稱甲○○未打方向燈，卻突然左轉等情，關乎被
    告有無盡其注意車前狀況之義務，亦應傳訊甲○○加以查證
    ，原審僅依被告片面之詞，即認定被告無過失，顯有違誤。
  (二)又轉彎車應讓直行車先行，但直行車尚未進入交叉路口，而
    轉彎車已達中心處開始轉彎，直行車應讓轉彎車先行，道路
    交通安全規則第102條第1項第6款訂有明文。故本件車禍之
    發生亦可能為同案被告甲○○已達中心處開始轉彎，被告乙
    ○○仍執意通過，始遭甲○○自左側撞擊，在此情形下，被
    告乙○○仍有過失，故應傳訊甲○○到庭說明車禍發生之經
    過，以釐清被告乙○○之過失責任。雖本件車禍經送台灣省
    臺中市車輛行車事故鑑定委員會鑑定後，認定被告乙○○駕
    駛自小貨車無肇事因素，有該委員會鑑定意見書一份在卷可
    考，惟該意見書亦未見同案被告甲○○之說辭，在未釐清事
    故發生經過等前提事實之情況下，即認定被告乙○○無肇事
    因素，尚嫌速斷，不足採為對被告有利之認定。
  (三)綜上，本件被告乙○○過失傷害犯行是否成立，同案被告甲
    ○○顯具關鍵性之影響，原審未予調查，棄重要爭點於不顧
    ，其未盡調查之能事已甚明瞭，是原審認定事實有上述之違
    法，自難認原判決妥適，請撤銷原判決，另為適當之判決等
    語。
三、經查，本件車禍發生之後，依甲○○駕駛之車輛與被告駕駛
    之車輛碰撞情形及車損位置觀之，甲○○之車輛係左前車頭
    受損，被告之車輛係左側車身受損，可知甲○○係於左轉時
    ，自左側撞擊被告駕駛之車輛，而甲○○既非行駛於被告前
    方之車輛，則被告在向前直行之狀態下，自難謂被告就其車
    與甲○○車輛碰撞之發生，有未注意車前狀況之疏失；又被
    告係因遭甲○○之車碰撞後，車輛失控始撞及其前方由告訴
    人丁○騎乘之機車，被告就此一碰撞之發生，應無預見及防
    止之可能。原審將本案全卷送請臺灣省臺中市區車輛行車事
    故鑑定委員會鑑定，該會意見認為：「路權歸屬：轉彎車應
    讓直行車先行，且轉彎車係以車頭撞及直行車左側車身。法
    規依據：道路交通安全規則第102條第1項第7款：『轉彎車
    應讓直行車先行』。鑑定意見：一甲○○駕駛自小客車於
    交岔路口左轉彎時未讓直行車先行，而撞及對向直行車左側
    車身衍生連環事故，為肇事原因。二乙○○駕駛自小貨車
    ，丁○駕駛重機車均無肇事因素」，亦同此見解，此有臺
    灣省臺中市區車輛行車事故鑑定委員會鑑定意見書1份在卷
    可佐，足認被告就本案事故之發生並無過失，其辯解應堪採
    信。
四、檢察官上訴意旨聲請傳喚甲○○到庭與被告對質，以確定本
    案鑑定之前提事實。惟查，檢察官於偵查中並未訊問甲○○
    有關發生車禍之經過，就此難認檢察官已盡舉證之責任，依
    卷內證據資料致無甲○○有關發生車禍之供述，本院經傳訊
    證人甲○○結果，證人甲○○經合法傳喚並未到庭應訊，惟
    因本案肇事責任之認定，除根據被告及告訴人之陳述外，尚
    有道路交通事故現場圖、道路交通事故調查報告表(一)、(二)及
    現場照片23張做為依據，並無鑑定之前提事實不明之情形，
    且甲○○因過失傷害人，經原審法院臺中簡易庭以95年度中
    交簡字第1867號簡易判決判處拘役50日，甲○○對該判決並
    未提出上訴而告確定，足認甲○○對於該簡易判決認定車禍
    之發生經過並無異議，且甲○○係本案之利害關係人，縱使
    傳喚其到庭，亦難期待其為客觀真實之陳述，本院認為並無
    再予傳訊或拘提甲○○之必要，併此敘明。
五、檢察官上訴意旨另謂：本件車禍之發生亦可能為同案被告甲
    ○○已達中心處開始轉彎，被告乙○○仍執意通過，始遭甲
    ○○自左側撞擊等語，惟此部分上訴意旨指稱之情節，核與
    聲請簡易判決處刑書記載之犯罪事實不符，且檢察官就此部
    分並未提出其他證據，應僅係檢察官推測之詞，尚難採取。
六、據上所述，本件依現存之證據，既不足以認定被告有何過失
    傷害之犯行，公訴人所舉之證據尚無從使法院形成被告有罪
    之確切心證。此外，復無其他積極證據足認被告涉有何過失
    傷害之罪嫌，自不能以推測或擬制之方法，以為認定被告犯
    罪之裁判基礎。原審依調查證據之結果，認本件被告被訴過
    失傷害罪嫌，公訴人所提出之證據或所指出之證明方法，尚
    不足為被告有罪之積極證明，或說服法院形成被告有罪之心
    證。原審因此以不能證明被告犯罪，判決被告無罪，並無違
    誤之處，應予維持。檢察官上訴意旨所稱各節，仍無法動搖
    原判決之基礎，本件檢察官之上訴，為無理由，應予駁回。
據上論斷，應依刑事訴訟法第373條、第368條，判決如主文。
本案經檢察官丙○○到庭執行職務。
中　　華　　民　　國　　96　　年　　8 　　月　　9 　　日
            刑事第十一庭　審判長法　官　陳　朱　貴
                                法　官　何  志  通
                                法　官　胡　文　傑
上列正本證明與原本無異。
不得上訴。
                                書記官  陳　文  琴
中　　華　　民　　國　　96　　年　　8 　　月　　9 　　日
